臺灣臺北地方法院民事判決　　　　　　　　　　　　九十二年度訴字第三八三一號
　　原　　　告　達成鑫鋼鐵股份有限公司
　　法定代理人　丙○○
　　訴訟代理人　乙○○
　　被　　　告　工信工程股份有限公司
　　法定代理人　丁○○
　　訴訟代理人　秦玉坤律師
右當事人間請求給付貨款事件，本院於中華民國九十三年五月三日言詞辯論終結，判
決如下：
    主  文
原告之訴及假執行之聲請均駁回。
訴訟費用由原告負擔。
    事  實
甲、原告方面：
壹、聲明：
一、被告應連帶給付原告新台幣（下同）四百六十五萬二千八百三十三元，及自支付
    命令送達之翌日起至清償日止，按年息百分之五計算之利息。
二、願供擔保請准宣告假執行。
貳、陳述：
一、被告與訴外人甲○○自民國九十年二月起至三月止，陸續向原告購買竹節鋼筋等
    貨品（以下簡稱系爭貨品），貨款總價新台幣（下同）四百六十五萬二千八百三
    十三元，原告已依約交付系爭貨品，惟被告等竟拒不付款，履經原告催討，亦未
    獲置理，經原告向本院對被告聲請發支付命令獲准，兩造雖未約定明確之給付價
    金日期而屬未定給付期限之債，惟因被告已提出異議而視為起訴，故被告應自支
    付命令送達之翌日起負給付遲延責任。
二、甲○○一直以被告工信工程股份有限公司（以下簡稱工信公司）經理之名義向原
    告訂貨，系爭貨品均送至被告工信工程公司中二高之工地。本件因未領到貨款，
    故未開立發票亦未登載帳簿。
三、被告雖提出由怡源營造有限公司向原告訂購竹節鋼筋之訂購合約書影本，惟與原
    告所請求之貨款並非同一批貨。
參、證據：提出鋼筋訂料表、秤量送貨單、鋼筋秤量單、出貨單、統一發票、支票、
    原告公司函、被告公司函、名片等件為證
乙、被告方面：
壹、聲明：
一、原告之訴駁回。
二、如受不利判決，願預供現金或同額之合作金庫銀行股份有限公司可轉讓定期存款
    存單或由合作金庫銀行股份有限公司開具同額之保證書為擔保，請准宣告免為假
    執行。
貳、陳述：
一、被告於八十七年十二月一日與怡欣營造有限公司（以下簡稱怡欣公司）訂立工程
    合約，以合約總價五億四千三百三十萬零三十六元（含稅），將「中二高Ｃ３０
    ５標土方及雜項工程」分包予該公司。
二、被告否認有向原告買受系爭貨品之事實，此觀原告提出之鋼筋訂料表及秤量送貨
    單影本上，除有怡欣公司負責人甲○○之簽名外，均無被告之簽名或蓋章自明。
    且原告提出之秤量送貨單客戶名稱欄中有加註「怡源營造」，是被告既非系爭貨
    品之買受人，則原告起訴請求被告應與甲○○連帶給付本件貨款，自無理由，應
    予駁回。
三、退萬步言，被告縱然為系爭貨品之買受人，被告亦得依民法第一百二十七條第八
    款及第一百四十四條第一項規定，以時效完成而拒絕給付買賣價金。
參、證據：提出工程合約及訂購合約書為證，並聲請本院命原告提出原告因出賣系爭
    貨品所開立之統一發票，及記載出賣系爭貨品之營業收入帳簿。
丙、本院依職權函請中央健康保險局及勞工保險局查覆甲○○八十九年迄今之投保資
    料。
    理  由
甲、程序部分：
        本件原告原對被告工信公司及訴外人甲○○等二人聲請支付命令，請求命被
    告及甲○○連帶給付如訴之聲明所示金額，經本院以九十二年度促字第二七六三
    四號案件准予核發支付命令，惟甲○○部分支付命令送達不到，有送達回證在卷
    可稽，被告則於法定期間內聲明異議，依民事訴訟法第五百十五條、第五百十九
    條之規定，甲○○部分支付命令業已失其效力，況依被告工信公司之主張，其異
    議事由係認為系爭貨物非伊所購買，此並非伊與訴外人甲○○共通之事由，其異
    議效力亦不及於訴外人甲○○，原告對被告工信公司支付命令之聲請則依法視為
    起訴，是以本件被告僅工信公司一名，合先敘明。
乙、實體部分：
一、被告與訴外人甲○○自九十年二月起至三月止，陸續向原告購買竹節鋼筋等貨品
    ，總價四百六十五萬二千八百三十三元，原告已依約交付系爭貨品，惟被告等竟
    拒不付款，履經原告催討，亦未獲置理，爰依買賣關係請求被告如數給付並加計
    自支付命令送達之翌日起至清償日止，按年息百分之五計算之利息；被告則以被
    告係向訴外人怡欣公司轉包工程，系爭貨品並非被告所買受，貨品係由訴外人怡
    欣公司及甲○○簽收，甲○○並非被告之員工，縱認被告為買受人，系爭貨款請
    求權亦已罹於時效等語，資為抗辯。
二、原告主張伊自九十年二月起至三月止，陸續出貨竹節鋼筋等貨品至中二高C三○
    五標工地，總價四百六十五萬二千八百三十三元之事實，業據原告提出鋼筋訂料
    表、秤量送貨單、鋼筋秤量單、出貨單等件為證，核屬相符，且為被告所不爭執
    ，自堪信為真正。
三、原告係依買賣關係請求被告給付貨款，是以本件首應審酌者為：兩造間就系爭貨
    物有無買賣關係？經查：
１．本件原告係請求九十年二、三月分之貨款，惟觀原告所提出之鋼筋訂料表、秤量
    名或用印。原告雖提出訴外人甲○○之名片，主張訴外人甲○○為被告公司之專
    案經理，惟被告則否認訴外人甲○○為其員工。查名片上職銜之記載可由個人任
    意印製，毋須徵得他人同意，是以尚難僅由名片之記載遽認訴外人甲○○確為被
    告公司員工。經本院依職權向勞工保險局、中央健康保險局函查結果，訴外人甲
    ○○自八十九年迄今均無以被告公司為投保單位加保勞工保險或全民健康保險之
    狀況，此有勞工保險局九十二年十一月四日保承資字第○九二一○四二○四一○
    號函、中央健康保險局九十二年十一月七日健保承字第○九二○○三六五四二號
    函在卷可稽，是以亦無從由訴外人甲○○之投保資料認定訴外人甲○○有受僱於
    被告公司之事實。本院復依職權傳訊訴外人甲○○，訴外人甲○○均未到庭，兩
    造業已陳明無庸再傳訊（本院九十三年五月三日言詞辯論筆錄）。訴外人甲○○
    既非被告之受僱人，原告復未能另行舉證證明訴外人甲○○於本件工程確有代表
    被告之權限，系爭貨物由訴外人甲○○簽收，即無從認為被告業已受領系爭貨物
    ，更無從推認兩造間就系爭貨物存有買賣契約。
２．原告雖將系爭貨物送至中二高C三○五標工地，然查國內工程層層轉包者，所在
    多有，是以同一工地內可能同時有數家公司進行施工，本件被告亦陳稱係向訴外
    人怡源公司轉包工程，甚且，原告所提出之秤量送貨單上所載客戶名稱亦為「工
    信工程有限公司（怡源營造）」，自無從僅以送貨地點斷定系爭貨物之買受人必
    為被告而非怡源公司或他人。
３．至於原告提出九十年八、九月份之統一發票、支票日期，以及九十年四月以後之
    鋼筋訂料表、秤量送貨單，均非本件原告請求（即九十年二、三月份貨款）之範
    圍，與本件無涉。至於原告公司催告給付貨款之函件，僅為原告單方面之表示，
    被告亦已回函否認有訂購系爭貨物之情事，有被告公司函件乙紙在卷可稽，自無
    從據以認為兩造間就系爭貨物確有買賣關係，併此敘明。
４．綜上所述，依原告所提證據，尚無從認為兩造間就系爭貨物有買賣關係存在。
四、綜上，原告依買賣關係請求被告給付貨款四百六十五萬二千八百三十三元，並加
    計自支付命令送達之翌日起至清償日止，按年息百分之五計算之利息，為無理由
    ，應予駁回。
五、原告受敗訴判決，其假執行之聲請即失所依據，應併予駁回。
六、因本案事證已臻明確，兩造其餘主張陳述及所提之證據，均毋庸再予審酌，附此
    敘明。
七、據上論結：原告之訴為無理由，並依民事訴訟法第七十八條，判決如主文。
中　　　華　　　民　　　國　　九十三　　年　　　五　　　月　　二十五　　日
                                    民事第六庭  法  官    陳怡雯
正本係照原本作成
如對本判決上訴，須於判決送達後廿日內向本院提出上訴狀
中　　　華　　　民　　　國　　九十三　　年　　　五　　　月　　二十七　　日
                                                書記官    謝梅琴
